【裁判字號】    97,上訴,412
【裁判日期】    970501
【裁判案由】    違反毒品危害防制條例
【裁判全文】
臺灣高等法院高雄分院刑事判決         97年度上訴字第412號
上  訴  人  臺灣高雄地方法院檢察署檢察官
上  訴  人
即  被  告  乙○○
                      5
                    現另案於臺灣高雄第二監獄執行
選任辯護人  王梵緒律師
上列上訴人因被告違反毒品危害防制條例案件，不服臺灣高雄地
方法院96年度訴字第2776號中華民國97年1 月7 日第一審判決（
起訴案號：臺灣高雄地方法院檢察署95年度偵字第14597 號），
提起上訴，本院判決如下：
    主  文
上訴駁回。
    事  實
一、乙○○（綽號亮仔）前因違反毒品危害防制條例案件，經臺
    灣高雄地方法院以民國94年度簡字第3928號判處有期徒刑4
    月確定，於94年10月24日入監執行，甫於95年1 月15日縮刑
    期滿執行完畢出監。詎其明知甲基安非他命在我國係主管機
    關公告查禁之第二級毒品，不得販賣、持有，竟基於販賣第
    二級毒品甲基安非他命以營利之犯意，先於不詳時、地，向
    年籍姓名不詳綽號「阿文」之成年男子販入數量不詳之甲基
    安非他命，除部分供自己施用外，並於附表二所示之時、地
    ，以附表二所示之交易價格及數量，將甲基安非他命販賣與
    附表二所示之交易對象，而有如附表二所示之金錢所得。嗣
    於96年5 月16日13時50分許，在高雄市三民區○○○路325
    巷2 號13樓之5 前，為警查獲，並扣得供己施用之甲基安非
    他命1小包（毛重0.4公克）。
二、案經高雄市政府警察局移請臺灣高雄地方法院檢察署檢察官
    偵查起訴。
    理  由
壹、有關證據能力之認定：
一、按被告以外之人於審判外之言詞或書面陳述，除法律有規定
    者外，不得作為證據，刑事訴訟法第159 條第1 項定有明文
    。本件證人邱美惠、潘永昭於警詢中之陳述係審判外之陳述
    ，且核無同法第159 條之1 至159 條之5 所定例外之情形，
    是上開陳述證據認均無證據能力。
二、按被告以外之人於檢察事務官、司法警察官或司法警察調查
    中所為之陳述，與審判中不符時，其先前之陳述具有較可信
    之特別情況，且為證明犯罪事實存否所必要者，得為證據，
    刑事訴訟法第159 條之2 定有明文。本件證人趙玉華於96年
    5 月9 日於警詢時所為有關被告販賣毒品事實之陳述，與其
    在原審中之陳述有所不符，而相較其於原審法院審判時，距
    案發當時較近，記憶較清晰，亦較無受人情請託壓力之機會
    ，且並非在被告之面前指述被告是否販賣毒品，依此外部情
    況，顯較未有受不當外力干擾、內在之壓力及事後串謀之可
    能性，堪認證人趙玉華於警詢中之陳述具有特別可信之情況
    ，復以，證人趙玉華製作警詢筆錄時，並未受到警員以不法
    方法，致其為違反其意願之陳述，此有承辦員警李福彬到原
    審結證明確，益徵證人趙玉華於警詢中之陳述具有特別可信
    之情況；此外，證人趙玉華之上開警詢中陳述，乃證明被告
    犯罪事實之存否所不可欠缺，是依刑事訴訟法第159 條之2
    規定，其於警詢中之陳述，應具有證據能力。
三、查證人甲○○之警詢陳述，係被告以外之人於審判外之言詞
    陳述，雖原則上不具有證據能力；惟其經原審法院依法傳喚
    及囑警按址拘提，均未能傳、拘到庭，有拘票、報告書各1
    份及原審之送達證書1 份可證，足見證人甲○○確有所在不
    明而傳喚不到之情形。參以證人甲○○於警詢之陳述，係就
    其之前親身經歷所為，且在員警告知相關訴訟上權利後所述
    ，並無違背其意願為陳述之可能，又全程錄音，復以，證人
    甲○○製作警詢筆錄時，並未受到警員以不法方法，致其為
    違反其意願之陳述，此有承辦員警李福彬到原審結證確實，
    堪認其無不能自由陳述或遭違法取供之情事，而具有信用性
    ，即具有可信之特別情況，並為證明被告犯罪事實存否所必
    要，係符合上揭規定，具有證據能力，得作為本案證據。
四、又被告之監聽譯文，係依通訊保障及監察法核發通訊監察書
    實施監聽，有臺灣高雄地方法院檢察署96年1 月15日96年雄
    檢博鳳聲監字第000221號、96年2 月13日96年雄檢博鳳聲監
    （續）字第000746號、96年3 月14日96年雄檢博鳳聲監（續
    ）字第001124號、96年4 月11日96年雄檢博鳳聲監（續）字
    第001466號通訊監察書各1 份在卷可稽（見警卷第52至59頁
    ）。而被告於偵訊及原審中均供承門號0000000000行動電話
    於95年6 、7 月間起，係由其使用等語（見偵卷第5 頁、原
    審卷第55頁），足見監聽該行動電話門號所得對話內容，確
    屬被告之聲音無誤。被告既陳稱上開門號為其所使用，使用
    時間與監聽時段復相合，又有關監聽門號0000000000號行動
    電話之對話內容結果，監聽譯文所記載之監聽內容雖有稍加
    節略，但並無不符或扭曲語意之情形，監聽譯文之記載與筆
    錄內容相符，有原審勘驗筆錄可稽（見原審卷第98頁至第12
    1 頁），且被告亦自承監聽對話者其中一方為其自己之聲音
    等語（見原審卷第118 頁）。是茲審酌該監聽譯文係依法定
    程序監聽後紀錄取得，被告坦承使用上開行動電話門號，被
    告並自陳上開勘驗內容之聲音為其本人，其當時未知遭警監
    聽，可認係通常情況下所為之自然陳述，該陳述經監聽後依
    錄音內容作成監聽譯文，且經原審勘驗核對，未見被告、辯
    護人爭執有何譯載不符之情（見原審卷第118 頁），且被告
    、辯護人在本院亦不爭執上開監聽譯文之真實性，客觀上應
    具有特別可信之外部情況，且與待證事項具有關聯性，為認
    定犯罪事實存否所必要，故認檢察官所提出之監聽譯文，均
    有證據能力。
貳、認定本件犯罪之證據及理由：
一、訊據被告乙○○雖不否認曾使用門號0000000000之行動電話
    與邱美惠、趙玉華、甲○○、潘永昭等人通話聯繫，惟矢口
    否認有何販賣甲基安非他命之犯行，辯稱：伊雖有向年籍姓
    名不詳綽號「阿文」之成年男子購買甲基安非他命，但是買
    來供自己施用，伊並未販賣甲基安非他命予邱美惠、趙玉華
    、甲○○、潘永昭等人，與邱美惠、趙玉華、甲○○、潘永
    昭等人之通話內容均與毒品交易無關云云。惟查：
(一)、證人邱美惠於原審法院審理中證稱：伊有施用甲基安非他命
    之習慣，伊都打電話與被告聯絡，曾向被告購買甲基安非他
    命，分別在96年1 月及2 月，分別以每小包新臺幣（下同）
    1,000 元之代價，在高雄市火車站等地，向被告購買甲基安
    非他命1 包各1 次等語（見原審卷第158 頁至第161 頁）。
    並有卷附96年1 月24日10時58分、12時4 分及2 月5 日17時
    21分之監聽譯文可供佐證（見警卷第69頁、第78頁）。該3
    段監聽所得對話內容經原審當庭勘驗結果如下：
  １、96年1月24日10時58分50秒之對話內容：
      被：你好。
      惠：怎樣，你說什麼？
      被：沒啦，有粗的跟美的。
      惠：有喔？
      被：嗯，今天早上才那個。
      惠：阿？
      被：早上才拿到的。
      惠：你什麼？
      被：早上才拿到的。
      惠：喔。
      被：辣的，辣的。
      惠：你要拿到樓下給我喔？
      被：沒有啦，等一下嘛。
      惠：還要等一下喔？
      被：看你要不要那個？
      惠：看我要做什麼？
      被：照那個最基本價給你就好，。
      惠：嗯？嗯？嗯？嗯？
      被：好啦，不然你先嚐啦，這樣好不好？
      惠：你拿到你們樓下啦。
      被：等一下啦。
      惠：好啦，要等多久？
      被：嗯，等一下我打給你。
  ２、96年1月24日12時04分01秒之對話內容：
      被：喂？
      惠：你要不要先拿給人家試？
      被：阿？
      惠：叫你先拿給我試，你聽不懂是嗎？
      被：就拿去阿。
      惠：阿？
      被：就拿去阿。
      惠：我去拿嗎？
      被：嗯。
      惠：你下來喔，你要下來喔，你要下來喔。
      被：不然你要不要到那個？
      惠：哪裡？
      被：到麥當勞阿，不，不，到唱片行那邊，橋那邊。
      惠：哪裡阿？
      被：橋那邊。
      惠：喔。
      被：橋邊那間唱片行阿。
      惠：我知道，我知道，你現在馬上過來喔。
      被：現在嗎？
      惠：對，你現在人馬上過來，你如果拿一點點的話，我就
          打你喔。
      被：好，現在好，你過來。
  ３、96年2月5日17時21分20秒之對話內容：。
      惠：喂？
      被：喂？你好。
      惠：你不是不要接嗎？
      被：哪有？
      惠 ：不然剛才怎麼沒有接？
      被：喔，我沒有仔細看。
      惠：不要吹牛了。
      被：真的，我沒有看到，我沒有放在腰... 肚子旁邊，我
          是放在口袋裡面。
      惠：嗯。
      被：震動的時候，也不知道阿。
      惠：嗯。
      被：一堆阿，十幾通。
      惠：嗯。
      被：都是一堆私人號碼，是你打的嗎？
      惠：沒有。
      被：我也不知道私人號碼是誰。
      惠：我哪有打？
      被：喔。
      惠：我都是有顯示比較多。
      被：喔，這樣阿。
      惠：那個阿貴在找你。
      被：喔，好，我知道。
      惠：他在找你，他一直在找你。
      被：一直在找我阿？
      惠：嗯。
      被：好，我等一下打給他。
      惠：你在做什麼？
      被：騎車阿。
      惠：那個，有好處嗎？
      被：好一半而已。
      惠：阿？
      被：好一些些。
      惠：你那邊還有喔？
      被：嗯，不多啦。
      惠：那是誰的？
      被：阿？朋友的。
      惠：又是朋友，又是朋友了。
      被：都和棉仔沒有關聯啦。
      惠：你沒有認識什麼人，你不要再吹牛了。
      被：和什麼展仔、什麼黑輪、什麼肥仔都沒有關聯。
      惠：不然和誰有關聯？
      被：另外的啦，別處的啦。
      惠：別處的？
      被：像柳橙那樣，黃的那種。
      惠：那種好嗎？
      被：應該是不錯吧。
      惠：我也沒有用過，你拿來還我。
      被：強，強，強。
      惠：阿？
      被：很強的樣子啦。
      惠：球球拿來還我。
      被：球球，我寄放在別人那裡。
      惠：吼。
      被：阿？
      惠：你不是說用完就要拿來？
      被：好啦，等一下，不然等一下我騎車
      惠：很討厭。
      上開3 段監聽譯文所記載之監聽內容，雖有稍加節略，但
      並無不符或扭曲語意之情形，監聽譯文之記載與筆錄內容
      相符等情，業經原審勘驗筆錄記載明確，被告更自陳該譯
      文中之男子即是其本人（見原審卷第118 頁）。又觀之上
      開監聽對話內容，被告確係與證人邱美惠論及交易某物之
      事實，而另佐以證人邱美惠於原審中證述：（經提示監聽
      譯文勘驗筆錄）上開96年1 月24日10時58分50秒之監聽譯
      文內容，是其與被告談論購買甲基安非他命之事宜等語（
      見原審卷第159 頁），並參以上開證人邱美惠之證詞，堪
      認被告分別於96年1 月24日、96年2 月5 日，在高雄市某
      橋邊唱片行、高雄市火車站，以每包1,000 元為價，各販
      賣1 包甲基安非他命予證人邱美惠1 次甚為明確。至於，
      被告、辯護人在原審另辯稱：證人邱美惠曾表示其於96年
      1 、2 月間向被告購買甲基安非他命，而其卻於96年5 月
      9 日仍因施用甲基安非他命而為警查獲，故邱美惠應另有
      購買毒品之來源云云。惟查，依一般常情，施用毒品者為
      免施用毒品之來源斷絕，乃維持有多處毒品來源，是縱使
      證人邱美惠確另有毒品來源，亦與被告販賣毒品予證人邱
      美惠之事實無涉，尚難據此為有利於被告之認定。
(二)、證人趙玉華於警詢及偵訊時證述：伊於96年1 月起至96年4
    月7 日止，以每包500 元至1,000 元之代價，撥打門號0000
    000000號向被告購買甲基安非他命3 次，都是被告將毒品送
    至其高雄市鹽埕區○○○路39號店內等語（見警卷第17 頁
    、第18頁；偵卷第44頁、第45頁）。並有96年1 月28日20時
    24分、同年月日20時36分、同年月日20時58分及96年2 月19
    日17時31分之監聽譯文可考（見警卷第68頁、第70頁）。而
    該段監聽所得對話內容經原審當庭勘驗結果如下：
  １、96年1月28日20時24分01秒之對話內容：
      華：哈囉。
      被：老闆娘，你好。
      華：給我三千塊。
      被：好，OK，馬上過去。
  ２、96年1月28日20時36分30秒之對話內容
      華：喂，五千塊阿。
      被：阿？
      華：快一點阿，五千塊。
      被：好。
      華：五千塊，馬上來喔。
      被：好，好。OK，OK。
  ３、96年1月28日20時58分42秒之對話內容：
      華：喂？怎麼還沒有來阿？
      被：馬上到，在半路了。
      華：因為他們煮飯了，十點。
      被：阿？
      華：他們要到十點，快點啦。
      被：好，好，好，馬上到，好啦。
  ４、96年2月19日17時31分00秒之對話內容：
      華：喂？
      被：老闆娘？
      華：嗯。
      被：新年快樂。
      華：新年快樂，紅包拿來。
      被：紅包拿來。
      華：六點給我三千元。
      被：什麼時候？
      華：三千元。
      被：六點喔？
      華：六點。
      被：你在哪裡阿？
      華：公園，在那個愛意路那裡阿。
      被：等一下拿過去，是不是？
      華：嗯。
      被：好，好，好。
      觀之上開4 段監聽譯文所記載之監聽內容，雖曾加以節略
      ，但尚無不符或扭曲語意之情形，監聽譯文之記載與筆錄
      內容相符乙節，業經原審勘驗筆錄記載明確，被告更自陳
      該譯文中之男子即是其本人（見原審卷第118 頁）。再者
      ，上開監聽對話內容中，被告稱對方為「老闆娘」，而查
      證人係在高雄市鹽埕區○○○路開設「BB安小吃部」，且
      其為唯一之老闆娘乙節，亦經證人趙玉華證陳在卷（見警
      卷第17頁，原審卷第164 頁），是上開監聽對話內容，係
      被告與證人趙玉華間之對話，應無疑義。又觀之該監聽對
      話內容，被告確係與證人趙玉華談論交易某物之事實，另
      觀以證人趙玉華之上開證詞，並佐以證人趙玉華於原審亦
      證陳：被告常騎摩托車至其店內，詢問其是否要買甲基安
      非他命等語（見原審卷第163 頁），可知證人趙玉華與被
      告所交易者為甲基安非他命無訛，足認證人趙玉華分別於
      96年1 月18日、同年2 月19日，在上開證人趙玉華所經營
      之「BB安小吃部」店內及高雄市某公園，分向被告購買5,
      000 元、3,000 元之甲基安非他命各1 次。至於，證人趙
      玉華上開證詞雖係指述被告於上揭時地，共販賣予其甲基
      安非他命3 次等語，然查，除上開被告販賣甲基安非他命
      2 次之犯行，有上開監聽譯文據以佐證而認定外，其餘部
      分，則尚查無其他證據可佐，尚難僅憑證人趙玉華之指證
      ，遽為不利於被告之判斷。又證人趙玉華雖於原審翻異前
      詞，改稱：其從未向被告購買甲基安非他命，其於警詢及
      偵訊時，係因過於緊張才表示曾向被告購買甲基安非他命
      云云。然查，證人趙玉華製作警詢筆錄時，並未受到不法
      方法，以致其為違反其意願之陳述，此有承辦員警李福彬
      到原審結證明確（見原審卷第166 頁），又販賣毒品係屬
      重罪，而證人趙玉華與被告間亦無仇怨嫌隙，此為被告於
      原審所自承（見原審卷第21頁），則衡情，證人豈有僅因
      一時緊張即誣陷被告涉嫌販毒重罪之可能，又查證人趙玉
      華於原審另證陳：被告曾至其店內兜售甲基安非他命，且
      在之前並不認識他云云（見原審卷第163 頁、第164 頁）
      ，則被告倘不認識證人趙玉華，豈有甘冒證人趙玉華檢舉
      之危險，向其詢問是否要買甲基安非他命，是證人於原審
      之上開證詞，顯然與常情不符。再查，證人趙玉華於原審
      亦另證述：其在偵訊時所為之證詞係為屬實（見原審卷第
      164 頁），則證人趙玉華於原審之證述，當係卸責迴護被
      告之詞，委不足採。至於，趙玉華之尿液檢驗報告結果，
      甲基安非他命雖呈現陰性之反應，然查甲基安非他命在人
      體會隨時間而代謝殆盡，是縱證人趙玉華之尿液檢驗報告
      並無呈現甲基安非他命之結果，僅能證明證人趙玉華於
      本件查獲而將其採尿時之前某一段時間其未施用甲基安非
      他命而已，尚難據此為有利於被告之判斷。
(三)、另查證人甲○○於警詢時證稱：其於96年1 月27日、同年2
    月12日、同年2 月17日、同年2 月21日，以每包1,000 元之
    代價，各向被告買甲基安非他命1 次（見警卷第27頁）。另
    有96年2 月12日18時36分之監聽譯文可考（見警卷第60頁）
    。該段監聽所得對話內容經原審當庭勘驗結果如下：
    96年2月12日18時36分43秒之對話內容：
      被：喂？到了沒阿？到哪裡了？喂？
      富：在半路上，我快要到了啦。
      被：要怎麼幫你準備？
      富：阿？
      被：要怎麼幫你準備，你要跟我講一下阿。
      富：看怎樣比較方便，比較多阿。
      被：要比較多，就看是要三。
      富：阿？三？要多少？
      被：阿？
      富：要多少的量比較多阿？
      被：多少，是嗎？
      富：嗯。
      被：四分之一。
      富：幾千阿？
      被：三千五就好了。三千五。很強喔。要不要？
      富：那如果二千呢？
      被：阿？
      富：二千有一半嗎？
      被：好啦。
      富：阿？
      被：好。
      富：那來我家裡，好不好？
      被：這樣喔，好啦。
      該段監聽譯文所記載之監聽內容，雖係加以節略，但尚無
      不符或扭曲語意之情形，監聽譯文之記載與筆錄內容相符
      乙節，業經原審勘驗筆錄記載明確，被告更自陳該譯文中
      之一方即是其本人（見原審卷第118 頁）。又觀之該監聽
      對話內容，被告確係與證人甲○○論及交易某物之事實，
      是復參以上開證人甲○○之證詞，足認證人甲○○於96年
      2 月12日確有曾以2,000 元為代價，在其住處向被告購買
      甲基安非他命1 次。至於，證人甲○○上開警詢之證詞雖
      係指述被告於上揭時地，共販賣予其甲基安非他命4 次等
      語，然查，除上開96年2 月12日被告販賣甲基安非他命1
      次之犯行，有上開監聽譯文據以佐證而犯行明確堪以認定
      外，其餘部分，則尚查無其他證據可佐，尚難僅憑證人甲
      ○○於警詢唯一指證即遽為不利於被告之判斷。
(四)、又查證人潘永昭於原審審理中證陳：伊自96年間起至96年5
    月9 日，以每小包1,000 元或2,000 元之代價，在高雄市○
    ○區○○街公園，向被告購買甲基安非他命1 包3 或4 次等
    語（見原審卷第152 頁至第155 頁）。復有卷附96年2 月6
    日5 時41分之監聽譯文可參（見警卷第65頁）；該段監聽所
    得對話內容經原審當庭勘驗結果如下：
    96年2月6日05時41分40秒之對話內容：
      被：喂？還沒睡阿。
      潘：嗯。現在有辦法嗎？
      被：有阿。
      潘：那你現在馬上過來。
      被：在哪裡？
      潘：公園這裡。
      被：阿？
      潘：過來公園這裡。
      被：喔。一樣嗎？
      潘：對阿。上次那個不太足夠阿。
      被：好阿，我會用足夠。
      潘：好啦，好啦。
      該段監聽譯文所記載之監聽內容，雖曾加以節略，但尚無
      不符或扭曲語意之情形，監聽譯文之記載與筆錄內容相符
      等情，業經原審勘驗筆錄記載明確，被告更自陳該譯文中
      之一方即是其本人（見原審卷第118 頁）。又觀之該監聽
      對話內容，被告確係與證人潘永昭論及交易某物之事實，
      另參以上開證人潘永昭之證詞，足認證人潘永昭於96年2
      月6 日，確有曾在高雄市○○區○○街公園內，向被告購
      買1 包甲基安非他命1 次；至於購買之金額，證人潘永昭
      雖證陳：有時1 包1,000 元、有時則1 包2,000 元等語，
      惟依據「罪證有疑，利歸被告」之罪疑唯輕原則，本院應
      採定被告係以每包1,000 元販賣予證人潘永昭，始為適當
      。至於，證人潘永昭上開證詞雖係指述被告於上揭時地，
      共販賣予其甲基安非他命3 或4 次等語，然查，除上開被
      告於96年2 月6 日販賣甲基安非他命1 次之犯行，有上開
      監聽譯文可資佐證外，其餘部分，則復查無其他證據可佐
      ，尚難僅憑證人潘永昭之唯一指證即遽為不利於被告之判
      斷。
二、又查甲基安非他命為政府嚴厲查緝之第二級毒品，物稀價昂
    ，取得不易，加以施用毒品者成習者，用盡家產，甚至不惜
    犯罪取財，身不由己，以求一解身心之癮，實屬現今社會常
    見病態之一。又政府對於查緝販賣毒品無不嚴格執行，且販
    賣毒品罪係重罪，若無利可圖，衡情一般持有毒品者，當不
    致輕易將持有之毒品交付他人。故如非至親交好或有特殊緣
    故，絕無任意轉讓或贈與之理。上開被告相關毒品交易，均
    先洽商毒品種類、數量、價格，約定時間、地點交付毒品後
    收取金錢，乃通常毒品交易行為模式，是被告確有意圖營利
    之非法販賣毒品犯行並獲取利益之事實，已甚為灼明。
三、核被告乙○○上開所為6 次犯行，均係犯毒品危害防制條例
    第4 條第2 項之販賣第二級毒品罪；被告持有甲基安非他命
    毒品進而販賣，其持有之低度行為均應為販賣之高度行為所
    吸收，不另論罪。又所謂販賣毒品，固不以販入之後，復行
    賣出為構成要件，但販賣罪之成立，應包含販入、賣出及販
    入後復行賣出三種情形；從而於販入毒品之後至首次賣出，
    乃二個舉動之接續實行，無論在販入之後被查獲，或首次賣
    出之後被查獲，均祇成立一個販賣既遂罪（最高法院96年度
    臺上字第1095號判決意旨參照）；是被告向年籍姓名不詳綽
    號「阿文」之成年男子販入海洛因後，至談妥價錢賣出部分
    ，應成立一個販賣既遂罪。另被告前因違反毒品危害防制條
    例案件，經臺灣高雄地方法院以94年度簡字第3928號判處有
    期徒刑4 月確定，於94年10月24日入監執行，甫於95年1 月
    15日縮刑期滿執行完畢出監之事實，有臺灣高等法院被告前
    案紀錄表在卷可稽，其於有期徒刑執行完畢後5 年以內，故
    意再犯本件有期徒刑以上之罪，均為累犯，應依刑法第47條
    第1 項之規定，加重其刑，惟販賣第二級毒品之法定刑無期
    徒刑部分不得加重，僅就其餘部分加重之。另被告所犯上開
    6 罪，係犯意各別，行為互殊，應予分論併罰。
四、原審因依毒品危害防制條例第4 條第2 項之規定，並審酌毒
    品戕害人身，一經染毒，極易成癮，影響頗為深遠，如任其
    氾濫、擴散，影響社會治安，危害非淺被告明知其害，仍將
    毒品賣與他人，助長毒品氾濫，犯罪後復未坦白承認，本不
    宜輕縱；惟其所販賣之毒品，數量非鉅，金額尚低，非一般
    專門從事販賣毒品之徒可比，衡其犯罪情節尚非重大，犯罪
    所得及所生危害等一切情狀，各量處如附表一所示之刑，並
    定應執行刑為有期徒刑15年。並敘明被告上開6 次販賣甲基
    安非他命所得如附表二「販賣所得」欄所示，共計1 萬3,00
    0 元，係販賣毒品所得款項，雖未扣案仍均應依毒品危害防
    制條例第19條第1 項之規定予以宣告沒收，如全部或一部不
    能沒收時，以其財產抵償之。至扣案之甲基安非他命1 包，
    被告供承係為自己施用毒品所用，並業由另案即原審法院96
    年度簡字第4523號判決宣告沒收銷燬在案乙情，有該判決附
    卷可按，此外，復查無其他證據得以認定該甲基安非他命1
    包與本件被告販賣毒品之犯行有關，爰不宣告沒收銷燬之；
    另被告所用門號0000000000之行動電話，雖係供本件犯罪所
    用，惟查無證據可證係被告所有，亦不予宣告沒收等有關本
    件沒收意旨。本院認原判決就上開有罪部分認事用法均無違
    誤，量刑亦稱妥當，檢察官就此部分上訴意旨係指摘原判決
    量刑之合併定應執行刑太輕，被告上訴意旨則矢口否認犯罪
    ，均無足取，上訴均為無理由，應予駁回。
、無罪部分：
一、公訴意旨另認：除上開本院認被告有販賣第二級毒品之6 次
    犯行外，被告明知甲基安非他命係經政府公告，列為毒品危
    害防制條例第2 條第2 項第2 款所定之第二級毒品，未經許
    可不得持有、轉讓、販賣，竟基於販賣甲基安非他命犯意，
    以0000000000號行動電話作為聯絡工具。(一)乙○○自95年7
    月間某日起至96年5 月間某日，由邱美惠以所申請使用之00
    00000000號行動電話與之聯繫，相約高雄市某路邊，以每小
    包1,000 元或2,000 元價格，販賣甲基安非他命供邱美惠施
    用1 次；(二)自96年1 月間起至同年4 月7 日上午10時間某日
    ，趙玉華以所申請0000000000號行動電話聯繫，在高雄市鹽
    埕區○○○路39號，以每小包500 元或1,000 元價格，向乙
    ○○買受甲基安非他命1 次；(三)自96年1 月間某日起至同年
    5 月間某日間，在高雄市某處，以上開電話門號與甲○○所
    申請之0000000000號行動電話門號聯繫後，以每小包1,000
    元價格，每次1 小包，販賣甲基安非他命予甲○○3 次；(四)
    潘永昭自96年2 月中旬某日至同年5 月9 日17時30分間，以
    所申請使用之0000000000號行動電話，與乙○○聯繫，在高
    雄市○○區○○街公園旁及其他不詳地點，以每包1,000 元
    價格，向乙○○購買甲基安非他命2 或3 次云云，因認被告
    另涉有販賣第二級毒品之罪嫌。
二、按「犯罪事實應依證據認定之，無證據不得認定犯罪事實」
    、「不能證明被告犯罪者，應諭知無罪之判決」，刑事訴訟
    法第154 條第2 項、第301 條第1 項分別定有明文。申言之
    ，犯罪事實之認定應憑證據，如未能發現相當證據，或證據
    不足以證明，自不能以推測或擬制之方法，作為裁判基礎（
    最高法院40年台上字第86號判例意旨參照）。再按施用毒品
    者所稱其向某人買受毒品之指證，不得作為有罪判決之唯一
    證據，仍須調查其他必要之證據，資以補強其指證之真實性
    ，始為適法。又關於毒品施用者其所稱向某人購買毒品之供
    述，必須補強證據佐證，係指毒品購買者之供述縱使並無瑕
    疵，仍須補強證據佐證而言，以擔保其供述之真實性。該所
    謂補強證據，必須與該施用毒品者關於相關毒品交易之供述
    ，具有相當程度之關連性，因該補強證據之佐證，足使一般
    人對於施用毒品之供述無合理之懷疑存在，而得確信其為真
    實，始足當之（最高法院96年度臺上字第351 號判決意旨參
    照）。
三、經查：本件檢察官起訴被告於上開時地，分別販賣甲基安非
    他命予邱美惠1 次、販賣甲基安非他命予趙玉華1 次、販賣
    甲基安非他命予甲○○3 次、販賣甲基安非他命予潘永昭2
    或3 次等情，為被告所堅決否認，而檢察官除提出證人邱美
    惠、潘永昭、甲○○、趙玉華之上揭證詞為證外，無非以監
    聽譯文為其佐證。然邱美惠於原審亦僅證陳被告販賣其甲基
    安非他命2 次，又該監聽資料經原審法院勘驗結果，其對話
    內容如附表三所示，此有原審勘驗筆錄在卷為憑。而依其先
    後交談內容觀之，或尚未能證明被告與上開證人間有何交易
    事實，或僅能認相互間詢問販賣毒品之行情等相關事宜而尚
    未達到任何毒品交易有關價格、數量之合意行為，自不能認
    為已經著手於販賣毒品之犯行，是均難佐證被告有上開檢察
    官所起訴之販賣甲基安非他命事實，則就此部分，揆諸上揭
    規定及最高法院判決意旨，自難僅依據證人之證詞，遽認被
    告有上開販賣甲基安非他命犯行。
四、綜上而論，被告被訴於上開時地，分別販賣甲基安非他命予
    邱美惠1 次、販賣甲基安非他命予趙玉華1 次、販賣甲基安
    非他命予甲○○3 次、販賣甲基安非他命予潘永昭2 或3 次
    等節，均屬不能證明，本院無從獲致被告有罪判決之確切心
    證，此部分不能證明被告犯罪，均應為被告無罪之諭知。
五、原審就此部分因而為被告無罪之諭知，經核並無不當，檢察
    官上訴意旨仍執陳詞指摘原判決無罪部分不當，並無足取，
    上訴為無理由，應予駁回。
據上論結，應依刑事訴訟法第368條，判決如主文。
本案經檢察官孫小玲到庭執行職務。
中    華    民    國    97    年    5     月     1    日
               刑事第一庭   審判長法  官  郭雅美
                                  法  官  張意聰
                                  法  官  莊崑山
以上正本證明與原本無異。
如不服本判決應於收受本判決後10日內向本院提出上訴書狀，其
未敘述上訴理由者，並得於提起上訴後10日內向本院補提理由書
狀（均須按他造當事人之人數附繕本）「切勿逕送上級法院」。
中    華    民    國    97    年    5     月     1    日
                                  書記官  葉淑華
附錄本件判決論罪科刑法條：
毒品危害防制條例第4條
製造、運輸、販賣第一級毒品者，處死刑或無期徒刑；處無期徒
刑者，得併科新臺幣1 千萬元以下罰金。
製造、運輸、販賣第二級毒品者，處無期徒刑或7 年以上有期徒
刑，得併科新臺幣700 萬元以下罰金。
製造、運輸、販賣第三級毒品者，處5 年以上有期徒刑，得併科
新臺幣500 萬元以下罰金。
製造、運輸、販賣第四級毒品者，處3 年以上10年以下有期徒刑
，得併科新臺幣300 萬元以下罰金。
製造、運輸、販賣專供製造或施用毒品之器具者，處1 年以上7
年以下有期徒刑，得併科新臺幣100 萬元以下罰金。
前五項之未遂犯罰之。
附表一：
┌──┬────────────────────────────────────────┐
│ １ │乙○○販賣第二級毒品，累犯，處有期徒刑柒年肆月，未扣案之販賣毒品所得新臺幣壹仟元│
│    │沒收之，如全部或一部不能沒收時，以其財產抵償之。                                │
├──┼────────────────────────────────────────┤
│ ２ │乙○○販賣第二級毒品，累犯，處有期徒刑柒年肆月，未扣案之販賣毒品所得新臺幣壹仟元│
│    │沒收之，如全部或一部不能沒收時，以其財產抵償之。                                │
├──┼────────────────────────────────────────┤
│ ３ │乙○○販賣第二級毒品，累犯，處有期徒刑柒年肆月，未扣案之販賣毒品所得新臺幣伍仟元│
│    │沒收之，如全部或一部不能沒收時，以其財產抵償之。                                │
├──┼────────────────────────────────────────┤
│ ４ │乙○○販賣第二級毒品，累犯，處有期徒刑柒年肆月，未扣案之販賣毒品所得新臺幣參仟元│
│    │沒收之，如全部或一部不能沒收時，以其財產抵償之。                                │
├──┼────────────────────────────────────────┤
│ ５ │乙○○販賣第二級毒品，累犯，處有期徒刑柒年肆月，未扣案之販賣毒品所得新臺幣貳仟元│
│    │沒收之，如全部或一部不能沒收時，以其財產抵償之。                                │
│    │                                                                                │
├──┼────────────────────────────────────────┤
│ ６ │乙○○販賣第二級毒品，累犯，處有期徒刑柒年肆月，未扣案之販賣毒品所得新臺幣壹仟元│
│    │沒收之，如全部或一部不能沒收時，以其財產抵償之。                                │
└──┴────────────────────────────────────────┘
 附表二：
┌─┬────┬──────┬────────────┬───────┬────────┐
│編│交易對象│ 交易時間   │交  易  地  點          │交易價格或數量│販賣所得（依罪疑│
│號│        │ （次數）   │                        │              │唯輕原則計算）  │
├─┼────┼──────┼────────────┼───────┼────────┤
│１│邱美惠  │96年1 月24│高雄市某橋邊唱片行    │1,000元1包  │1,000元       │
│  │        │  日（1 次）│高雄市火車站          │              │                │
│  │        │96年2 月5 │                        │1,000元1包  │1,000元       │
│  │        │  日（1 次）│                        │              │                │
├─┼────┼──────┼────────────┼───────┼────────┤
│２│趙玉華  │96年1 月28│BB安小吃部            │5,000元     │5,000元       │
│  │        │  日（1 次）│                        │              │                │
│  │        │96年2 月19│高雄市某公園          │3,000元     │3,000元       │
│  │        │  日（1 次）│                        │              │                │
├─┼────┼──────┼────────────┼───────┼────────┤
│３│甲○○  │96年2 月12日│甲○○之住處            │ 2,000元      │ 2,000元        │
├─┼────┼──────┼────────────┼───────┼────────┤
│４│潘永昭  │96年2 月6日 │高雄市○○區○○街公園內│ 1,000元1 包  │ 1,000元        │
└─┴────┴──────┴────────────┴───────┴────────┘
 附表三：
┌───────────────────────────────────────────┐
│被告乙○○ (代號Ａ)與邱美惠 (代號Ｂ)通聯部分                                          │
├──────┬────────────────────────────────────┤
│96年1 月28日│Ａ：喂？Ｂ：喂？Ａ：怎樣？Ｂ：怎麼那麼晚才接？Ａ：喔，在下雨耶。Ｂ：我不│
│00 時50 分13│知道。你在家嗎？你在家嗎？你在哪裡阿？Ａ：我在外面。Ｂ：在外面做什麼？Ａ│
│秒之對話內容│：阿？Ｂ：你在哪裡的外面阿？Ａ：鹽埕區阿。Ｂ：你跑去那裡阿？Ａ：對阿。Ｂ│
│            │：在誰... 菲律賓那裡阿？Ａ：對。Ｂ：現在怎樣？Ａ：喂？Ｂ：現在怎樣？Ａ：│
│            │沒有。Ｂ：你要在哪裡等？Ａ：看你要在哪裡阿。Ｂ：剛才那個有打給我。Ａ：誰│
│            │？Ｂ：你剛才有沒有打給我？Ａ：有。Ｂ：我沒有聽到，我現在才看到。Ａ：喔。│
│            │誰打給你？Ｂ：我打給你，你沒有接阿。Ａ：什麼人打給你？Ｂ：你那一個阿。Ａ│
│            │：秀秀？Ｂ：沒有啦，展仔。Ａ：展仔說怎樣？Ｂ：不用說那麼清楚，你想也知道│
│            │。Ａ：喔，你要過去找他嗎？Ｂ：沒有，我現在不想過去，不過他叫我現在過去，│
│            │我說我現在沒有摳摳阿，他說明天再拿阿。Ａ：喔。Ｂ：我想說晚一點再過去，我│
│            │怕他給我... 他說他要騎過來載我。Ａ：不會過去中正阿？Ｂ：要過去哪裡？Ａ：│
│            │中正喔。阿？在下雨耶。Ｂ：你叫我騎到那邊那麼遠喔？這邊沒有在下雨阿。Ａ：│
│            │下雨。Ｂ：這邊沒有下雨啦。Ａ：阿，明天打給你。Ｂ：什麼？Ａ：明天再打給你│
│            │。Ｂ：還要多久？                                                        │
├──────┼────────────────────────────────────┤
│96年02月06日│Ａ：喂？Ｂ：我說，不還錢也要還東西，對不對？Ａ：我... 。Ｂ：也沒有東西，│
│01 時03 分00│是不是？是不是要說這樣？Ａ：對，還沒有拿到。Ｂ：哼。還沒拿到，就有錢拿？│
│秒之對話內容│還是都暗藏起來，都不還就對了？Ａ：暗藏什麼啦？Ｂ：你不知道你很會暗藏嗎？│
│            │暗藏那個啦，暗藏什麼。暗藏給人家，周轉啦。Ａ：肥仔在睡覺啦，說吃什麼安眠│
│            │藥，叫我明天，說他睡醒啦。Ｂ：那現在咧？然後咧？Ａ：然後我就在想，想看看│
│            │。Ｂ：到現在還在想？Ａ：想看看怎麼處理。Ｂ：那不就有錢了？阿？身上多少錢│
│            │阿？Ａ：一千多元。Ｂ：一千多元，一千多元拿來還啦，不用處理了啦，一千多元│
│            │。Ａ：你那邊有嗎？Ｂ：有什麼啦？沒有東西了啦。Ａ：這樣子啊，我晚一點，待│
│            │一下打給你。Ｂ：晚一點，是多晚阿？你當作我像你這麼閒阿？Ａ：不然你先休息│
│            │，好不好？Ｂ：休息？你現在沒有錢還，也沒有東西可以還。沒有東西，也沒有錢│
│            │可以還，所以就叫我先休息，怕我一直向你討，你會難過，對不對？Ａ：不然還你│
│            │五百。Ｂ：好，拿過來。Ａ：阿？Ｂ：馬上給我拿過來。Ａ：等一下嘛。Ｂ：要等│
│            │多久？你剛才說要還五百，等一下馬上拿過來。Ａ：我換一件衣服，好嗎？Ｂ：我│
│            │知道，馬上拿過來。Ａ：我換一換就拿過去。Ｂ：我在樓下等你，你如果讓我等太│
│            │久，你就該死了，還有不接電話阿。                                        │
├──────┼────────────────────────────────────┤
│96年2 月09日│Ｂ：喂？Ａ：阿？Ｂ：你五百放在哪裡？Ａ：在門阿。Ｂ：哪有阿？Ａ：紗門，紗│
│10 時04 分17│門，紗網，塞在紗網，差不多是膝蓋的高度。Ｂ：嗯。Ａ：你知道了嗎？有看到了│
│秒之對話內容│嗎？Ｂ：這樣喔，那你有沒有幫我買瓶子？Ａ：還沒，我沒有機車阿。Ｂ：你跑去│
│            │哪裡阿？Ａ：我在我家樓下，不然那個。Ｂ：不然那個誰怎麼說你出去了？Ａ：我│
│            │在我家樓下阿，「快樂龍」這邊。Ｂ：在快樂濫啦你。Ａ：不然你來，你現在來看│
│            │，不信你現在來。Ｂ：你現在在那裡？你回去了嘛。Ａ：阿？Ｂ：剛剛回去而已啦│
│            │。Ａ：剛剛回去？不然我去哪裡阿？Ｂ：我不知道阿，說你去打彈珠台。Ａ：誰說│
│            │的？Ｂ：人家說的，我怎麼知道是誰說的？Ａ：你聽誰說的？阿伯喔？Ｂ：阿伯說│
│            │人家說的啦。Ａ：胡說。Ｂ：不然你跑去哪裡？Ａ：我就跑去那個。Ｂ：說不出來│
│            │嗎？Ａ：那個，我家樓下。Ｂ：你家樓下，常常都是你家樓下？Ａ：那間（聽不清│
│            │楚），和信啦。Ｂ：說那種謊話最厲害啦。Ａ：你過來拿，好不好？Ｂ：叫你拿  │
│            │... 買回來了沒有？Ａ：我就沒有時間去買。Ｂ：那我去你那裡做什麼？Ａ：阿？│
│            │Ｂ：你叫我去你那裡做什麼？Ａ：拿你的回去阿。Ｂ：那你有拿下來嗎？Ａ：我還│
│            │沒上去拿阿。Ｂ：吼。Ａ：我也沒有鑰匙可以進去，不知道怎麼辦。Ｂ：你是Ａ趕│
│            │出去嗎？Ａ：阿？Ｂ：你是Ａ趕出去嗎？Ａ：差不多是這樣沒錯。Ｂ：你跑去哪裡│
│            │阿？去打牌嗎？Ａ：「萊爾富」這裡啦。Ｂ：剛才是不是去打牌？Ａ：沒有啦，要│
│            │去哪裡打阿？Ｂ：沒有？不然你整晚會跑去哪裡阿？Ａ：就在家阿。Ｂ：不要再吹│
│            │牛了。Ａ：你現在才下來，你沒有接電話，看要不要過來？Ｂ：你現在才下來？Ａ│
│            │：看要不要過來？Ｂ：你給我拿芭樂下來啦，也不會自動，以後不要再借你了啦。│
│            │Ａ：好啦，好啦。                                                        │
├──────┼────────────────────────────────────┤
│96年2 月17日│Ａ：喂？Ｂ：喂？怎樣？Ａ：你睡著了阿？Ｂ：嗯。Ａ：喔。Ｂ：怎樣？Ａ：沒有│
│03 時29 分12│，我不知道你睡著了，還把你吵醒。Ｂ：沒關係。Ａ：喔，那你怎麼用這支，你沒│
│秒之對話內容│有裝那支？Ｂ：沒有，我拔掉，拔過來。Ａ：沒有電了嗎？Ｂ：有啦，還有一粒啦│
│            │，我用那粒不太習慣。Ａ：喔，不太習慣，那我再花錢買回來好了。Ｂ：好阿，再│
│            │買回去阿。Ａ：那他妹妹昨晚過去，有跟你講嗎？Ｂ：對啦。Ａ：不過，還是不夠│
│            │錢。Ｂ：有多少就先拿多少給人家，不要又拖到沒有了。Ａ：她會不會像她所說的│
│            │那樣，先丟給我？Ｂ：你不是把人家拿回來了？Ａ：阿？Ｂ：你把人家拿回來了，│
│            │又想拿？Ａ：拿多少回來阿？Ｂ：你不是把人家拿一個回來了？Ａ：對阿。Ｂ：拿│
│            │去了，又想拿阿？Ａ：沒有，他說過年休息六天，他們啦。Ｂ：喔。Ａ：他的意思│
│            │是要一塊軟的給我。Ｂ：喔，我不知道。Ａ：他沒有跟你說喔？Ｂ：有聽他講啦，│
│            │有聽到他講啦，但那個我就沒有注意聽。Ａ：喔，在他家坐很久嗎？Ｂ：有一下子│
│            │，一下子而已，因為我們在忙。Ａ：喔。Ｂ：你在做什麼？到現在才打電話來？Ａ│
│            │：我剛才打，你也沒有接。Ｂ：阿？Ａ：我剛才打，你沒有接。Ｂ：你有打來？Ａ│
│            │：有阿。我來這裡找人。Ｂ：去哪裡阿？你去哪裡阿？Ａ：我現在在很荒僻的地方│
│            │，很會跑。Ｂ：好啦，你很會跑啦，不要再講了。Ａ：好啦，去睡啦。          │
├──────┼────────────────────────────────────┤
│96年2 月17日│Ｂ：喂？Ａ：嗯。Ｂ：那個好了沒？Ａ：剛才正要打給你。Ｂ：不要假了啦你。Ａ│
│14 時03 分09│：真的啦。Ｂ：你最會來這一套啦。Ａ：我是想要睡一下，我怕我睡到不省人事，│
│秒之對話內容│設定鬧鐘，怕睡到不省人事。Ｂ：那他去了沒？Ａ：沒人在，都走了。Ｂ：那不就│
│            │走很久了？Ａ：嗯，走差不多五分鐘了。Ｂ：那你要還我的，用好了嗎？Ａ：還沒│
│            │，還沒用。Ｂ：你先用，我用我家的一下，我馬上過去了喔。Ａ：好，好。Ｂ：那│
│            │你家的浴室借我一下喔？Ａ：阿？Ｂ：你家的浴室借我洗一下。Ａ：好，好。    │
├──────┼────────────────────────────────────┤
│96年2 月21日│Ａ：喂？Ｂ：喂？Ａ：你好。Ｂ：你睡醒了阿？Ａ：還沒睡。Ｂ：我打給你，你怎│
│，14時39分43│麼都沒有接？Ａ：阿？你打一通而已喔？Ｂ：中午阿。Ａ：喔，沒注意到。Ｂ：阿│
│秒之對話內容│？Ａ：沒注意到，我現在才看到。Ｂ：那個有夠強喔。Ａ：哪一種？Ｂ：展仔那個│
│            │。Ａ：都睡不著阿，我都還沒睡。Ｂ：對阿。Ａ：你也沒有睡喔？Ｂ：翻一整晚阿│
│            │。Ａ：瘋一整晚喔？Ｂ：翻一整晚。Ａ：那你沒有在那邊擠痘痘？Ｂ：沒有啦。Ａ│
│            │：擠到（無法辨識內容）。Ｂ：沒有啦。Ａ：翻一整晚就很簡單阿，一粒吞下去，│
│            │就睡著了呀。Ｂ：沒有，我沒有吃那種。Ａ：我也都還沒睡。Ｂ：你在幹嘛？Ａ：│
│            │騎車。Ｂ：都在外面阿？Ａ：對阿。Ｂ：都沒有回去阿？Ａ：對阿。Ｂ：瘋子。Ａ│
│            │：出來找錢阿。Ｂ：有找到嗎？Ａ：沒找著，呵呵。Ｂ：我老公說那個很讚耶。Ａ│
│            │：說那廢話。Ｂ：那是最好的耶。Ａ：當然。Ｂ：他說他以前都是拿那種的。Ａ：│
│            │本來就是那種最好的阿。Ｂ：嗯。Ａ：對阿，對阿，那現在要怎麼樣？Ｂ：沒有要│
│            │怎樣阿。Ａ：喔，沒有怎樣喔？Ｂ：嗯。你要做什麼？Ａ：我要騎車回家阿，想要│
│            │去三鳳宮那邊吃粉圓，要不要幫你包？Ｂ：不用啦。Ａ：喔，好，那就晚一點再聯│
│            │絡，好，掰掰。                                                          │
└──────┴────────────────────────────────────┘
┌───────────────────────────────────────────┐
│被告乙○○（代號Ａ）與趙玉華（代號Ｃ）通聯部分                                        │
├──────┬────────────────────────────────────┤
│96年1 月24日│Ｃ：喂？Ａ：喂？老闆娘喔？Ｃ：嗯，怎麼樣？Ａ：你要不要東西？Ｃ：昨天我打│
│11時32分23秒│電話給你，我買別的。Ａ：阿？Ｃ：明天好了。Ａ：真的啦，很好，我多一點給你│
│之對話內容  │啦。Ｃ：不要，我昨天打電話給你，你沒有人接，我跟別人買。Ａ：我帶過去給你│
│            │看看，好不好？Ｃ：還有，還有，還有耶。Ａ：沒關係啦，這個好的，你留起來啦│
│            │，你都會划算啦，好不好？Ｃ：我沒錢阿。Ａ：唉喲。Ｃ：晚上啦，晚上啦。Ａ：│
│            │阿？晚上喔？Ｃ：我要出去了。Ａ：好，好，下午好了，好。                  │
├──────┼────────────────────────────────────┤
│96年1 月27日│Ｃ：喂？Ａ：老闆娘，老闆娘？Ｃ：人家不要啦。Ａ：阿？Ｃ：還有，還有，還有│
│，17時35分39│。Ａ：還有喔Ｃ：嗯。Ａ：喔，好，好，好。Ｃ：謝謝。Ａ：好。              │
│秒之對話內容│                                                                        │
├──────┼────────────────────────────────────┤
│96年2 月17日│Ｃ：喂？Ａ：老闆娘喔？Ｃ：嗯。Ａ：那個，還要不要？Ｃ：還有耶，還沒有買。│
│16時16分10秒│Ａ：過年阿。Ｃ：對阿，還有。Ａ：還有阿？不用嗎？Ｃ：嗯。Ａ：好，好。    │
│之對話內容  │                                                                        │
└──────┴────────────────────────────────────┘
┌───────────────────────────────────────────┐
│被告乙○○(代號Ａ)與甲○○(代號Ｄ)通聯部分                                            │
├──────┬────────────────────────────────────┤
│96年1 月27日│Ａ：喂？你好。還沒睡？Ｄ：還沒啦，在等你，等到最後。Ａ：嚇死人，這麼冷，│
│19時39分18秒│在那裡就縮起來了，哪有辦法？從很早就說要回來了，也沒有。Ｄ：那傢伙說要來│
│對話內容    │住二天。Ａ：誰是那傢伙阿？Ｄ：那個，那個跑去外縣市的那個。Ａ：做土水的那│
│            │個？Ｄ：對。Ａ：阿？Ｄ：對。Ａ：這麼冷，他真的要跑過去阿？Ｄ：他說的阿。│
│            │現在一錢多少？Ａ：一萬多。Ｄ：萬屁股啦，一萬多少阿？Ａ：真的阿。Ｄ：一萬│
│            │到多少阿？Ａ：差不多一萬三。Ｄ：這樣就很萬了阿。Ａ：對阿，有夠萬阿。Ｄ：│
│            │我選快一點，我再打給你阿。Ａ：阿？多久？Ｄ：沒啦，再打給你。那艘船趕過年│
│            │，沒辦法回來。Ａ：喔。仍然住在你老大那裡喔？Ｄ：我在椿仔鎮那裡。Ａ：椿仔│
│            │鎮是什麼？Ｄ：還沒有過橋那裡。Ａ：橋的前面阿？Ｄ：對，那裡整棟都是我在..│
│            │. 。Ａ：喔，那裡的房子應該比較好。Ｄ：對阿。Ａ：那裡還有沒有在夾豆子？Ｄ│
│            │：這裡喔？有喔。高雄沒有了啦。Ａ：嗯。Ｄ：那裡還有啦，有空再過來。Ａ：好│
│            │。                                                                      │
├──────┼────────────────────────────────────┤
│96年2 月17日│Ｄ：喂？Ａ：嗯。Ｄ：要去聖帝廟拜拜嗎？我現在在聖帝廟拜拜。Ａ：我還沒有睡│
│14時41分06秒│覺。Ｄ：阿？Ａ：還沒有睡，你有出門了，不然到我家這裡來。Ｄ：你家樓下那裡│
│之對話內容  │嗎？Ａ：嗯。Ｄ：那個，雄中那裡？Ａ：不是雄中，是火車站這裡。Ｄ：喔，這樣│
│            │阿，好。Ａ：好喔？Ｄ：那你五分鐘下來。Ａ：好。Ｄ：不然又沒電，我就昏倒了│
│            │。Ａ：好，好。                                                          │
├──────┼────────────────────────────────────┤
│96年2 月21日│Ａ：喂？Ｄ：喂？你在家嗎？Ａ：我剛才在岡山，正要騎車回家。Ｄ：這樣阿。Ａ│
│18時53分12秒│：我跑來向別人收錢。Ｄ：那來這裡收五百好了。Ａ：阿？Ｄ：來收五百。Ａ：過│
│之對話內容  │年期間，就一千比較好那個。Ｄ：那你如果要去，明天來收五百。Ａ：這裡電線補│
│            │一補啦，我銅線放在機車，這樣載來載去的，沒地方放。Ｄ：我明天才有錢，我明│
│            │天工廠開工才有錢啦。Ａ：好啦，阿？Ｄ：明天工廠開工，才有錢啦。Ａ：好啦，│
│            │明天我再打給你啦，好，我知道了。                                        │
└──────┴────────────────────────────────────┘
┌───────────────────────────────────────────┐
│被告乙○○(代號Ａ)與潘永照(代號Ｅ)通聯部分                                            │
├──────┬────────────────────────────────────┤
│96年2 月16日│Ａ：喂？忠哥？Ｅ：嗯。Ａ：阿亮。Ｅ：嗯。Ａ：我現在過去。Ｅ：好。        │
│21時18分39秒│                                                                        │
│之對話內容  │                                                                        │
└──────┴────────────────────────────────────┘


司法院資訊處製作；財團法人民間司法改革基金會備份。
